臺灣高等法院刑事裁定
109年度毒抗字第95號
抗  告  人
即  被  告  王台海


上列抗告人因違反毒品危害防制條例案件，不服臺灣臺北地方法
院109年度毒聲字第58號，中華民國109年5月6日裁定（聲請案號
：臺灣臺北地方檢察署109年度毒偵字第597號），提起抗告，本
院裁定如下：
    主  文
抗告駁回。
    理  由
一、原裁定意旨略以：抗告人即被告甲○○基於施用第二級毒品甲
    基安非他命之犯意，於民國108年9月9日中午12時許，在臺
    北是新生北路某停車場內施用第二級毒品甲基安非他命一次
    等情，業據被告坦認，且被告尿液經送檢驗後，檢出安非他
    命及甲基安非他命陽性反應，有勘察採證同意書，高雄市警
    察局仁武分局毒品案嫌疑人尿液代碼與姓名對照表、正修科
    技大學108年9月23日出具之尿液檢驗報告可稽，足認被告上
    開自白與事實相符，其施用第二級毒品之犯行堪予認定，而
    依毒品危害防制條例第20條第1項、第3項規定，裁定將被告
    送勒戒處所觀察、勒戒等語。
二、抗告意旨略以：本案原於高雄開庭，因被告患有心血管疾病
    ，曾表示希望聲請戒癮治療，後本案轉至臺灣臺北地方法院
    審理，未給予被告陳述意見機會、侵害被告聽審權，請撤銷
    原裁定云云。
三、經查：
(一)按犯毒品危害防制條例第10條之罪者，檢察官應聲請法院裁
    定，或少年法院（地方法院少年法庭）應先裁定，令被告或
    少年入勒戒處所觀察、勒戒，其期間不得逾二月，同條例第
    20條第1項定有明文。
(二)抗告人即被告甲○○就施用第二級毒品甲基安非他命之事實，
    已於偵查中坦承不諱，又被告於108年9月10日在高雄市政府
    警察局仁武分局採得之尿液檢體（編號：R108289），經送
    正修科技大學超微量研究科技中心遞以酵素免疫分析法（EI
    A）初步檢驗及以氣相層析質譜儀法（GC/MS）確認檢驗結果
    ，呈安非他命及甲基安非他命陽性反應，有該中心108年9月
    23日出具之尿液檢驗報告、勘察採證同意書，高雄市警察局
    仁武分局毒品案嫌疑人尿液代碼與姓名對照表在卷可查，是
    被告施用第二級毒品甲基安非他命之犯行，事證明確，堪以
    認定。
(三)按毒品危害防制條例第21條規定：「犯第十條之罪者，於犯
    罪未發覺前，自動向行政院衛生署指定之醫療機構請求治療
    ，醫療機構免將請求治療者送法院或檢察機關」、「依前項
    規定治療中經查獲之被告或少年，應由檢察官為不起訴之處
    分或少年法庭為不付審理之裁定。但以一次為限」，稽其立
    法意旨，係為鼓勵施用毒品者，於犯罪未發覺前，自動向上
    開醫療機構請求治療，並為不干擾該等醫療機構正進行之醫
    療行為，而設之規定。至於施用毒品之罪經查獲者，則不適
    用上開請求治療之規定。另毒品危害防制條例第24條亦僅規
    定檢察官可為附命完成戒癮治療之緩起訴處分，惟是否給予
    被告為附命完成戒癮之緩起訴處分，屬檢察官之職權，非法
    院所得審酌。是抗告意旨請求改以戒癮治療等其他方式替代
    送入勒戒處所觀察、勒戒云云，於法未合。被告既於裁定觀
    察、勒戒前，已經檢察官合法訊問，有臺灣橋頭地方檢察署
    訊問筆錄在卷可稽（見2306號毒偵字卷第37頁至第39頁），
    則本件亦無未給予被告陳述意見之情甚明。又被告因強盜等
    罪嫌，經臺灣橋頭地方檢察署檢察官於109年3月11日以108
    年度偵字第9937號提起公訴，有本院被告前案紀錄表可參。
    是檢察官以被告合於戒癮治療認定標準第2條第2項第1款所
    定「緩起訴處分前，因故意犯他罪，經檢察官提起公訴」之
    情事，認為不適合為附命完成戒癮治療之緩起訴處分，聲請
    裁定將被告送勒戒處所觀察、勒戒，亦無違法或不當。至抗
    告意旨以其因罹患其他疾病需長期治療一事，縱然非虛，亦
    屬執行中如何就醫之問題，要與判斷被告究否施用毒品之認
    定無涉，無足解免其依法應受之觀察、勒戒處分。
四、原審以被告施用第二級毒品甲基安非他命之犯行，事證明確
    ，依毒品危害防制條例第20條第1項、第3項之規定，裁定將
    被告送勒戒處所觀察、勒戒，並無違誤。抗告意旨以被告罹
    患疾病，於偵查中已聲請戒癮治療，未保障被告聽審權云云
    ，均為無理由，應予駁回。
據上論斷，應依刑事訴訟法第412條，裁定如主文。
中　　華　　民　　國　　109 　年　　6 　　月　　11　　日
　　　　　　　　　刑事第八庭　審判長法　官 陳世宗
　　　　　　　　　　　　　　　　　  法　官 呂寧莉
　　　　　　　　　　　　　　　　　  法　官 周明鴻
以上正本證明與原本無異。
不得再抗告。
                                    書記官 謝雪紅
中　　華　　民　　國　　109 　年　　6 　　月　　11　　日